【裁判字號】    99,上訴,553
【裁判日期】    990226
【裁判案由】    毒品危害防制條例
【裁判全文】
臺灣高等法院刑事判決                 99年度上訴字第553號
上  訴  人
即  被  告  甲○○
上列上訴人因違反毒品危害防制條例案件，不服臺灣板橋地方法
院98年度訴字第1724號，中華民國98年11月11日第一審判決（起
訴案號：臺灣板橋地方法院檢察署98年度毒偵緝字第182 號），
提起上訴，本院判決如下：
    主  文
上訴駁回。
    理  由
一、按不服地方法院之第一審判決而上訴者，應向管轄第二審之
    高等法院為之；上訴書狀應敘述具體理由，刑事訴訟法第36
    1 條第1 項、第2 項分別定有明文。又第二審法院認為上訴
    書狀未敘述理由，或上訴有第362 條前段之情形者，應以判
    決駁回之，同法第367 條前段亦有明文規定。所謂不服第一
    審判決之具體理由，必係依卷內既有訴訟資料或提出新事證
    ，指摘或表明第一審判決有何採證認事、用法或量刑等足以
    影響判決本旨之不當或違法，而構成應予撤銷之具體事由，
    始足當之；倘僅泛言原判決認定事實錯誤、違背法令、量刑
    失之過重或輕縱，而未依上揭意旨指出具體事由，或形式上
    雖已指出具體事由，然該事由縱使屬實，亦不足以認為原判
    決有何不當或違法者，皆難謂係具體事由，俾與第二審上訴
    制度在請求第二審法院撤銷、變更第一審不當或違法之判決
    ，以實現個案救濟及節制濫行上訴之立法目的相契合。是倘
    上訴人之上訴書狀雖敘述上訴理由，惟並未具體敘述第一審
    判決有何不當或違法情形，即與未敘述具體理由無異，所為
    上訴，即非適法。
二、本件原判決認定上訴人即被告甲○○有如其事實欄所載施用
    施用第一級毒品海洛因、第二級毒品甲基安非他命等犯行，
    因而論處其犯施用第一級毒品、第二級毒品之罪刑（均累犯
    ），係依憑被告於偵查及原審審理時之供述及尿液檢驗結果
    ，經核其證據之取捨及證明力之判斷於法均無不合，從形式
    上觀察，原判決認事用法並無任何違誤之處。被告不服原判
    決，於法定期間內提起上訴，雖形式上提出上訴理由，然僅
    謂：本案97年8 月9 日為警查獲之施用毒品行為與前案97年
    8 月22日（應為12日）被查獲施用毒品行為（該案經檢察官
    提起公訴，原法院以98年訴字第1454號判處有期徒刑10月、
    6 月，定應執行有期徒刑1 年2 月，經本院98年上訴字第27
    66號駁回上訴確定，下稱前案），係單一施用毒品行為。上
    訴人於原法院一再陳明本案與前案被查獲前曾持續前往台北
    縣新莊省立醫院參與服用「美沙冬」戒毒情事，致本案與前
    案所採尿液濃度數值未因時間經過而遞減，此乃係因服用「
    美沙冬」藥物之結果云云。惟查，被告於97年8 月9 日22時
    25分許為警所採集之尿液，經送臺灣檢驗科技股份有限公司
    ，以酵素免疫分析法初步檢驗後，再以氣相層析質譜儀法確
    認之檢驗結果，該檢體確呈鴉片類及安非他命類陽性反應，
    有臺北縣政府警察局蘆洲分局勘察採證同意書、查獲毒品危
    害防制條例案件涉嫌人檢體編號對照表、臺灣檢驗科技股份
    有限公司97年8 月27日CH/2008/80 293號濫用藥物檢驗報告
    1 份附卷可稽（見97年度毒偵字第8055號卷第7 至9 頁）。
    而被告前案97年8 月12日凌晨1 時許在台北市○○街32號前
    為警查獲，於97年8 月12日3 時10分許為警所採集之尿液，
    經送臺灣尖端先進生技醫藥股份有限公司，以酵素免疫分析
    法初步檢驗後，再以氣相層析質譜儀法確認之檢驗結果，該
    檢體亦呈鴉片類及安非他命類陽性反應，並有臺北市政府警
    察局偵辦毒品案件尿液檢體委驗單、臺灣尖端先進生技醫藥
    股份有限公司97年8 月22日濫用藥物檢驗報告1 份（尿液檢
    體編號035111號）在卷可參（見97年度毒偵字第7564號偵查
    卷第9 、11頁）。本案被告採尿時間係97年8 月9 日22時25
    分許，採尿檢驗結果呈鴉片類陽性反應，嗎啡與可待因之濃
    度分別為85355ng/ml、21168ng/ml；而前案採尿時間係97年
    8 月12日3 時10分許，採尿檢驗結果亦呈鴉片類陽性反應，
    嗎啡與可待因之濃度仍高達64120n g/ml 、2492 0ng/ml ，
    前後採尿時間相隔將近53小時，卻均驗得嗎啡陽性反應，且
    前案採集在後之尿液仍殘留如此高過「法定閾值濃度」之高
    濃度，實不可能為單一施用行為遞減下所致，足見被告在本
    案為警採尿前回溯26小時內之某時及前案即98年8 月12 日3
    時10分許為警採尿前回溯26小時內之某時，均分別有施用海
    洛因之犯行，本案與前案實非同一次施用海洛因之行為，至
    為明確。再被告本案採尿檢驗結果呈安非他命類陽性反應，
    安非他命與甲基安非他命之濃度分別為1190ng/ml 、10571n
    g/ml；而被告前案採尿檢驗結果亦呈安非他命類陽性反應，
    安非他命與甲基安非他命之濃度亦高達3500ng/ml 、21500n
    g/ml，前後採尿時間相隔約53小時，均驗得安非他命類陽性
    反應，且前案採集在後之尿液檢驗數值，竟高過採集在前之
    本案數值甚多，並無隨時間經過呈遞減情形，顯見被告在本
    案為警採尿前回溯96小時內之某時，及前案98年8 月12 日3
    時10分許為警查獲採尿前之某時，均有施用甲基安非他命之
    犯行無訛，本案與前案亦非同一次施用甲基安非他命之行為
    ，被告辯稱本案與前案係單一施用海洛因、甲基安非他命行
    為云云，並不足採。被告上訴意旨辯以其有施用「美沙冬」
    替代療法戒斷毒癮，因之其尿液毒品檢驗數值始未隨時間而
    遞減云云。惟查：「美沙冬」為第二級管制藥品，依據「
    Disposition of Toxic Drugs and Chemicals in Man 」一
    書第五版記述，口服美沙冬快速被人體吸收，24小時內約有
    施用劑量之20% 至60% 由尿液排出，其中排出成分包括美沙
    冬原態及其代謝物EDDP、EMDP等。美沙冬不含嗎啡、可待因
    、甲基安非他命、安非他命或可代謝成嗎啡、可待因、甲基
    安非他命、安非他命等之成分。如服用替代療法之美沙冬後
    ，於尿液中不致檢出嗎啡、甲基安非他命、安非他命等成分
    之陽性反應。有行政院衛生署管制藥品管理局97年7 月31日
    管檢字第0970007432號函可稽（見行政院衛生署管制藥品管
    理局濫用藥物相關解釋彙編第36、37頁，98年5 月印），為
    本院審理所已知。被告辯稱其係服用「美沙冬」替代療法致
    其尿液毒品濃度未隨時間代謝遞減云云，顯無可採。被告上
    訴理由辯稱其有服用「美沙冬」縱使屬實，然亦不足以認為
    原判決有何不當或違法者，依首開說明，難謂已具體提出上
    訴理由，其上訴顯不合法定程式，應予駁回，並不經言詞辯
    論為之。
據上論斷，應依刑事訴訟法第367 條前段、第372 條，判決如主
文。
中    華    民    國    99    年    2     月    26    日
                  刑事第十庭審判長法  官  陳榮和
                                  法  官  彭政章
                                  法  官  黃斯偉
以上正本證明與原本無異。
施用一級毒品部分如不服本判決，應於收受送達後10日內向本院
提出上訴書狀，其未敘述上訴之理由者並得於提起上訴後10日內
向本院補提理由書（均須按他造當事人之人數附繕本）「切勿逕
送上級法院」。
其餘部分不得上訴。
                                  書記官  王宜玲
中    華    民    國    99    年    3     月    1     日

司法院資訊處製作；財團法人民間司法改革基金會備份。
